【裁判字號】    89,重訴,118
【裁判日期】    900206
【裁判案由】    履行契約
【裁判全文】
臺灣新竹地方法院民事判決  八十九年度重訴字第一一八號
    原      告  翡翠森林公寓大廈管理委員會
                              .
    法定代理人  乙○○      住.
    訴訟代理人  潘秀華律師
    複代理  人  邱淑萍      住.
    被      告  旭嘉聯合科技股份有限公司    設新竹市○○路○段二九五號二一
                              .
    法定代理人  甲○○      住.
    訴訟代理人  何邦超律師
右當事人間履行契約事件，本院判決如左：
    主    文
原告之訴及假執行之聲請均駁回。
訴訟費用由原告負擔。
    事    實
甲、原告方面：
一、聲明：
（一）被告應換裝詳如附表所示編號Ａ棟至Ｊ棟之品牌限為東芝，或日立，或三菱，
      或中國菱電，或大同之電梯十部，換裝費用由被告負擔。
（二）訴訟費用由被告負擔。
（三）原告願供擔保，請准予宣告假執行。
二、陳述：
    緣於民國八十六年間由被告承建銷售之「旭嘉翡翠森林」公寓住宅，依被告與承
    購戶所訂房地預定買賣契約書所定，被告應安裝的電梯限於東芝、日立、三菱、
    中國菱電、大同之品牌，惟被告交屋時所裝設在如附表所示編號Ａ棟至Ｊ棟之十
    部電梯的品牌竟皆為永大電梯，是被告顯然違反契約之約定，乃屬民法第二百二
    十七條所定之不完全給付，為此原告曾多次催促被告處理，被告均置之不理，因
    該等電梯之換裝，係屬能補正之情況，原告所屬之住戶，不得已經過八十九年十
    月二十二日之區分所有權人會議中以一百五十五人之出席（全部住戶人數為一百
    九十五戶），一百一十人之同意，授權由原告提起訴訟，並依關於給付遲延之規
    定，請求被告依債之本旨，在如附表所示之各棟建物內，換裝合約所定之如訴之
    聲明所示品牌之電梯。
三、對被告抗辯之陳述：
（一）被告雖辯稱電梯係各住戶與其所訂約買受，非屬原告所有，原告並無以自己名
      義提起訴訟之權利，屬原告當事人不適格云云。惟查，於給付之訴，只須主張
      自己有給付請求權者，對於其主張義務者提起，即為當事人適格，至於是否確
      為權利人或義務人，乃為訴訟標的法律關係在實體上有無理由問題，非為當事
      人適格之欠缺，是被告辯稱原告為當事人不適格云云，尚難以成立。況依公寓
      大廈管理條例（下簡稱大廈條例）第三十四條第七款之規定，管理委員會之職
      務包括區分所有權人會議決議事項之執行，而本件原告所屬之住戶，亦已於八
      十九年十月二十二日經區分所有權人會議之多數決（全部住戶為一百九十五戶
      ，共有一百五十五戶出席，一百十戶住戶同意）之決議，委由原告提起本件訴
      訟，且事實上多數住戶亦已另授權原告代為提起本件訴訟，是原告就本案確有
      實施訴訟之權能。
（二）被告辯稱本件之訴訟爭執乃各住戶與其間之私權糾紛，而居於管理委員會之原
      告之權能，不及於各住戶之私權請求云云，惟查，本件之標的物即十部電梯，
      皆屬公共設施，非屬任何住戶之單獨所有，且再依據住戶與被告間簽立之房屋
      土地預定契約書第六條第十九條第七款之約定，被告應將含電梯在內之公共設
      施點交予管委會，並由管委會為公共設施之管理使用，顯見就前述電梯之公共
      設施而言，係屬各住戶間公共事務之管理、維護事項，居於管理委員會地位之
      原告，自有實施訴訟之資格及必要。況事實上依大廈條例第三十四條第七款之
      規定，並無限制區分所有權人決議事項之內容，不包括各住戶與建商間私權之
      爭執，是被告上開辯解云云，亦難以採信。且在實務上，亦認為若經區分所有
      權人會議之決議，則公寓大廈之管理委員會即具備為原告之資格，是本件更無
      被告所指當事人適格之欠缺甚明。
（三）被告另辯稱原告提出之住戶在八十九年十月二十二日召開區分所有權人會議之
      會議紀錄及同意書，暨授權原告起訴所書立之授權書，有由受託人簽名，未簽
      代字，或僅簽本人名義，或係事後補簽，或未簽區分所有人姓名之諸種情事，
      非屬真正，係臨訟製作，且其會議開會及決議人數均屬不足云云。惟查，按「
      有代理權之人不表明自己之姓名，僅以本人之名義而為法律行為，亦為代理之
      有效形式，不僅票據行為如此，其他法律行為亦然」，另「代理人為代理行為
      ，不以明示本人名義為必要，如有其他情形足以推此意思，而為相對人所明知
      或可得而知者，亦能成立」（最高法院七十九年台上字第二三五六號判決、八
      十一年度台上字第一六五號判決意旨參照），是依上開判決之見解，被告辯稱
      部分同意書、授權書未具備法定格式，不具備法定代理效力云云，尚嫌無稽。
（四）至於被告另辯稱住戶中有二十八戶在向被告買受房屋時，係為現況點交，就電
      梯部分並無契約不履行之問題，自不得算入八十九年十月二十二日會議之人數
      ，經計算結果僅有六十五戶出席云云。惟查，原告所屬之住戶中，其中雖有十
      三戶係向被告公司之後手買受房屋，惟其等之前手既有此一履行契約之請求權
      存在，則居於後手之該等住戶自可繼受該請求權，據以向被告請求。況於八十
      九年十月二十二日之區分所有權人會議，連同被告方面出席之戶數四十戶計算
      結果，共計有一五五人出席，並有一百一十人之同意，已如前述，即使扣除被
      告所稱現屋買賣無請求權之十五戶，亦尚有一百四十人之出席，並有九十五人
      之同意，如此亦遠超過大廈條例第二十九條第一項關於表決比例之規定，是被
      告稱扣除後僅有六十五人出席，顯未將被告自己委託他人出席之四十戶計算於
      內，且亦將有效之代理出席人數扣除，其計算顯然有誤而不足採信。
（五）被告雖辯稱其為原告住戶裝設之電梯，乃向訴外人永大機電工業股份有限公司
      （簡稱永大公司）所購買，而永大公司為日本日立電梯在台灣之總代理商之公
      司，且永大公司與日立公司有技術合作，日立公司且授權永大公司在台製造電
      梯，並用永大電梯之名稱，電梯內均註明「永大電梯、日立授權製造」之字樣
      ，且因買賣契約並未約定需裝設原裝進口之日立電梯，是被告裝設日立授權永
      大公司製造之永大電梯，應已符合買賣契約約定之本旨云云。惟查，能稱為「
      日立電梯」者，惟有從日本原裝進口、品名標示為「日立電梯」此款，並無以
      其他形式出現或成立之電梯可稱為「日立電梯」，易言之，合約既標明係「日
      立電梯」，因只有原裝進口者方為「日立電梯」，則何須就本即惟一之物再為
      特別之標示呢？是被告以合約未約定「原裝進口」等詞句，而辯稱其所安裝之
      永大電梯係符合契約本旨，顯屬狡辯而不足採。況倘買賣契約所指電梯廠牌，
      包括日立公司授權永大公司在台製作之「永大電梯」，何以在契約書中未如同
      日本三菱公司在台授權製作之中國菱電牌之電梯一般，予以併列該三菱及中國
      菱電牌二種，而僅列明為「日立」牌？況查永大公司乃日立電梯之代理商，其
      並與日立公司有技術合作，在台生產自己品牌的電梯，稱為「永大電梯」，是
      可由永大公司所購得之電梯至少有二種，其一為永大公司代理進口之「日立電
      梯」，其二則為永大公司自己所製造之「永大電梯」，由此足可証，縱係技術
      合作，國產之「永大電梯」絕不可能即等於「日立電梯」，而因今雙方之契約
      既已明確約定被告應裝設如日立等品牌之電梯，「永大電梯」並非在約定品牌
      之列，被告自不得以日立電梯代理商之永大公司自製之「永大電梯」為日立電
      梯之代替品，且事實上二者之價格亦有頗大之差異，依被告所提被證三之合約
      書中可證其所購買者係「永大昇降機」電梯，而該十部電梯含稅後總會才七百
      六十八萬元，每台含稅後才七十六萬八千元，比原裝之日立電梯每台一百二十
      萬元之價格足足將近有五十萬元之差距，是其侈言於業界之通例，日立電梯所
      指即為永大電梯，此種指鹿為馬之辯詞，實難令人信服而不足採信。
四、證據：提出房地預定買賣契約書影本一份、原告八十九年八月二十九日之函文影
    本一份、被告八十九年七月二十七日函文影本一份、原告以新竹市○○路郵局第
    九十一號所寄之存證信函影本一份、被告所寄之存證信函影本一份、區分所有權
    人大會會議紀錄影本一份、授權同意書影本一百十份、區分所有權人會議簽到名
    冊影本一份，並聲請訊問證人陳藍暉、周天民、蔡秀鳳、劉智祥、戴文明、周浩
    偉、劉秀蘭、甘英華、范玉嬌、彭秀琴、張志偉。
乙、被告方面：
一、聲明：
（一）原告之訴及其假執行之聲請均駁回。
（二）訴訟費用由原告負擔。
（三）被告如受不利之判決，願供擔保請准宣告免為假執行。
二、陳述：
（一）本件原告起訴請求被告履行契約，惟被告與原告並未訂有契約，原告起訴狀所
      附之房地預定買賣契約書之當事人，為訴外人甘英華並非原告，且原告起訴狀
      附表所示編號Ａ棟至Ｊ棟之電梯十部亦非原告所有。是原告就本件訴訟標的並
      無實施訴訟之權能，其以自己名義遽以提起本件訴訟，即有當事人不適格之情
      事，其訴顯無理由。
（二）原告嗣後雖主張基於所有住戶的授權起訴及依大廈條例第三十四條第七款、第
      二十九條第一項之規定，並主張有隱名代理而提起本件訴訟云云，惟被告不同
      意原告所為有關之訴之變更及追加，而原告雖再諉稱一百九十五個住戶，於八
      十九年十月二十二日之區分所有權人會議中，係以一百五十五人之出席，一百
      一十人之同意，而授權以原告之名義提起本訴，並提出原證三會議記錄及同意
      書影本一百一十份為證云云。經查，姑不論被告否認該會議記錄及同意書影本
      之真正，且本件乃係各承購戶之住戶與其出賣人即被告間之契約關係，授權起
      訴之效果，若係代理，其效果及於本人，理應由各該承購戶之住戶為原告起訴
      ，原告充其量僅於依法得代理時，為其代理人而已，如其逕以自己之名義起訴
      ，則屬當事人不適格，其理甚明。且公寓大廈管理委員會之權責，依公寓大廈
      管理條例之規定，僅在維護管理該公寓大廈，並執行區分所有權人會議事項，
      並無就區分所有權人與建商間實體爭執之私權糾紛加以干涉之權，此有最高法
      院八十七年度台上字第二五四九號判決及台灣高雄地方法院八十六年度訴字第
      六十九號判決之內容可資參照，而依前所述，系爭買賣契約之主體乃為各個承
      購戶，而原告所屬大廈社區有一百九十五戶房屋，原告諉稱其有一百一十個住
      戶之授權，縱能舉證以實其說，亦尚有八十五個住戶並未授權，則原告何能逕
      依公寓大廈管理條例之規定，強制其他住戶遵守，若因此所產生之訴訟費用及
      效果及於其他未授權住戶，則顯與契約之本旨及公寓大廈管理條例之精神有所
      違背，是原告嗣後謂其係依大廈條例之規定，以起訴請求被告履行契約，亦未
      符合當事人就具體特定訴訟標的有實施訴訟之權能情狀。依上開說明，益證原
      告就本件顯有當事人不適格之情事。
（三）按「區分所有權人會議之決議，除本條例或規約另有規定外，應有區分所有權
      人過半數及其區分所有權比例合計過半數之出席，以出席人數過半數及其區分
      所有權比例占出席人數區分所有權合計過半數之同意行之。」；「區分所有權
      人因故無法出席區分所有權人會議時，得以書面委託他人代理出席。」，公寓
      大廈管理條例第二十九條第一、四項定有明文。原告雖諉稱其所屬之一百九十
      五個住戶，於八十九年十月二十二日之區分所有權人會議中以一百五十五人之
      出席，一百一十人同意授權以管委會之名義提起本訴，並提出會議記錄及同意
      書影本一百一十份為證云云。惟查，被告否認原告上開陳述之真正，且上開會
      議紀錄所記載亦非實在，上開授權書、同意書或非本人簽名，或非八十九年十
      月二十二日所簽立，或事後補簽，或未簽區分所有權人之姓名，或委託書、授
      權同意書未記載日期，其應非一體製作。而上開區分所有權人會議紀錄、委託
      書、授權同意書均皆係原告臨訟製作，原告開會決議當時應無其所諉稱一百五
      十五人出席，其中一百一十人授權同意起訴之情事，是原告陳稱其提起本件訴
      訟，係進行區分所有權人決議管理委員會應執行之事項，依大廈條例第三十四
      條第七款之規定，其即有實施訴訟之權能云云，即不足採信。且因原告所提之
      區分所有權人會議決議於法不合，已如前述，是縱使原告主張依大廈條例之規
      定起訴，亦於法無據。
（四）被告就原告所指之電梯，業已依約裝設交付予向被告購買「翡翠森林」房屋之
      承購戶使用，經測試結果，證明品質良好，在正常使用下安全無慮。況系爭電
      梯亦無原告所諉稱不符合契約約定之情事，系爭電梯乃被告向訴外人永大公司
      所購買，而永大公司為日本日立電梯公司在台灣之總代理商之公司，永大公司
      與日立有技術合作，日立且授權永大公司在台製造電梯，並用永大電梯之名稱
      ，而該等電梯內均註明「永大電梯、日立授權製造」字樣等語，而因被告與住
      戶間之買賣契約，並未約定需裝設裝日本原裝進口之日立電梯，是被告裝設日
      立授權永大公司製造之永大電梯，應認符合買賣契約約定本旨。且舉例而言，
      TOYOTA汽車有原裝進口及在台或各國授權製造技術合作，均視為TOYOTA車，故
      非僅只原裝進口之TOYOTA汽車，才得謂為TOYOTAI之汽車。是於契約未有明文
      規定須原裝進口之情形之下，給付在台授權製造之TOYOTA汽車，即不得謂非TO
      YOTA之汽車，則同理因被告與住戶間之買賣契約並未約定需裝設原裝進口之日
      立電梯，是被告裝設日立授權永大公司製造之系爭電梯，自應認已符合買賣契
      約約定本旨。
三、證據：提出永大公司出具之安全證明書影本一份、電梯合約書影本一份、照片一
    張、台北地方法院八十年度北簡字第一九四三號民事判決影本一份、被告八十九
    年七月二十七日所寄之函文影本一份、新竹建中郵局第一四０號存證信函影本一
    份、台灣高法地方法院八十六年度訴字第六九號判決影本一份、最高法院八十七
    年度台上字第二五四九號判決影本一份。
    理    由
一、本件原告起訴主張：緣於八十六年間由被告承建銷售之「旭嘉翡翠森林」公寓住
    宅，依被告與原告所屬住戶即承購戶所訂房地預定買賣契約書所定，被告應安裝
    的電梯限於東芝、日立、三菱、中國菱電、大同之品牌，惟被告交屋時所裝設在
    如附表所示編號Ａ棟至Ｊ棟之十部電梯的品牌竟皆為永大電梯，是被告顯然違反
    契約之約定，乃屬民法第二百二十七條所定之不完全給付，為此原告曾多次催促
    被告處理，被告均置之不理，原告所屬之住戶，不得已經過八十九年十月二十二
    日之區分所有權人會議中以一百五十五人之出席（全部住戶人數為一百九十五戶
    ），一百一十人之同意，授權由原告提起訴訟，原告爰依民法關於給付遲延之規
    定，請求被告依債之本旨，在如附表所示之各棟建物內，換裝合約所定之如訴之
    聲明所示品牌之電梯等情；被告則以：其與原告間並無任何關於電梯買賣之契約
    ，乃係原告所屬之住戶個別與被告間存在之私權契約關係，而上開十部電梯亦非
    原告所有，是原告就本件訴訟標的並無實施訴訟之權能，且就該等電梯之爭訟事
    宜，亦非屬住戶間之公共事務管理之範疇，原告亦不得主張依大廈條例之規定，
    以經過區分所有權人會議之決議，據以主張取得以其自己名義，而為實施訴訟之
    權能，是原告遽以提起本件訴訟，顯為當事人不適格，況被告為上開住戶安裝之
    永大電梯，亦屬合乎契約約定之內容，被告並無違約之情形，是原告提起本件訴
    訟，顯屬無理由，應予以駁回等語置辯。
二、原告主張於八十六年間，由被告承建銷售「旭嘉翡翠森林」公寓住宅，並出售予
    原告所屬之住戶，依被告與各承購戶所訂房地預定買賣契約書所定，被告應安裝
    的十部電梯，其品牌限於東芝、日立、三菱、中國菱電、大同之品牌，而被告交
    屋時所裝設在如附表所示編號Ａ棟至Ｊ棟之十部電梯的品牌，皆為永大電梯，原
    告乃寄發存證信函，催促被告予以換裝該等電梯等情，已據原告提出房地預定買
    賣契約書影本一份、原告八十九年八月二十九日之函文影本一份、被告八十九年
    七月二十七日函文影本一份、原告以新竹市○○路郵局第九十一號所寄之存證信
    函影本一份為證，且為被告所不爭執，堪信為真實。原告另主張依其住戶與被告
    所訂之買賣契約，係約定十部電梯之品牌，其中為日立牌者，限於日本原裝進口
    之日立品牌，惟被告所安裝之永大電梯，僅為永大公司與日本日立公司技術合作
    在台安裝製作之電梯，非屬自日本原裝進口之日立電梯，故被告已違反契約之約
    定，構成民法所定之給付遲延，而原告所屬住戶在八十九年十月二十二日召開之
    區分所有權人會議，即以一百五十五人之出席（全部住戶人數為一百九十五戶）
    ，一百一十人之同意，決議由原告出面就上開電梯換裝事宜，對被告提起訴訟，
    並由出席之住戶再個別授權原告提起本件訴訟，是原告已取得實施訴訟之權能等
    情，另據原告提出區分所有權人大會會議紀錄影本一份、授權同意書影本一百十
    份、區分所有權人會議簽到名冊影本一份為證，惟為被告所否認，並以前揭情詞
    置辯。故本件兩造間有爭執，應予以審究者，在於：(1)原告以自己名義提起本件
    訴訟，是否有被告所指當事人不適格之情形(2)被告安裝永大牌之電梯，是否有不
    合乎契約約定內容之情形？原告是否有依據契約關係，請求被告換裝電梯之權利
三、按當事人適格，乃指當事人就具體特定之訴訟，得以自己之名義為原告或被告，
    而受為訴訟標的法律關係之本案判決之資格而言。故在給付之訴，其當事人是否
    適格，係依原告主張之事實為準，非以法院判斷之結果定之，故祗須原告主張其
    為訴訟標的法律關係之權利主體，他造為訴訟標的法律關係之義務主體，其當事
    人即為適格。至原告是否確為權利人，被告是否確為義務人，乃為訴訟標的法律
    關係之要件是否具備，即訴訟實體上有無理由之問題，並非當事人適格之欠缺（
    最高法院八十二年度台上字第二一一０號、八十五年台上字第一０五四號判決意
    旨參照）。查，本件原告係主張其透由所屬多數住戶之個別授權，並經由住戶召
    開之區分所有權人會議之多數決之決議，取得執行請求被告就上開電梯換裝事宜
    之權利主體地位，乃據此提起本件給付之訴訟，請求被告予以換裝電梯，是依原
    告主張之事實，其乃認為本身與被告間就上開電梯之換裝事宜，乃為契約關係之
    權利主體地位，並認被告為該契約關係之義務人，並據以提起給付之訴訟予以請
    求，則揆諸上開之說明，應認為原告提起本件訴訟，其當事人適格並無欠缺，則
    被告辯稱原告以自己名義提起本件訴訟，係屬原告之當事人不適格云云，尚屬無
    據。
四、次查，就原告得否依據契約關係，請求被告換裝電梯，以及被告安裝永大牌之電
    梯，是否有違反契約內容乙節，查，本件係因原告所屬之住戶，在成立管理委員
    會即原告之組織之前，即以個別之名義，分別與被告成立房屋土地預定買賣契約
    書，以向被告買受包括屬公共設施即電梯之房屋及土地，並由被告負責安裝該等
    電梯，並非以原告之名義而與被告訂約之情，已如前述，是就有關電梯之私法上
    契約關係，原係存在於原告所屬之各個住戶與被告之間，而非兩造之間。雖原告
    主張其已取得多數住戶之個別授權，並經過住戶召開之管理委員會多數決之決議
    ，由原告以其自己之名義，對被告提起本件訴訟，以主張住戶對被告之契約上權
    利云云，姑不論被告就原告上開主張已取得多數住戶之授權，並住戶已經過區分
    所有權人會議之多數決，決議由原告針對電梯換裝事宜對被告提起訴訟乙節，予
    以否認，故是否屬實，尚有待認定。縱認原告上開主張之情屬實，併原告主張其
    可以自己之名義，代為住戶主張渠等針對被告之契約上權利之情可採，惟其前提
    ，即必須住戶就被告所安裝之永大電梯，得主張被告違反契約之約定，如此，原
    告始得進而行使該契約上之請求權。經查：
（一）按解釋契約，應探求當事人立約時之真意，而真意何在，又應以過去事實及其
      他一切證據資料為斷定之標準，並應通觀契約全文，於文義上及理論上詳為推
      求，不能拘泥文字致失真意，即解釋契約，應斟酌訂立契約當時及過去之事實
      暨交易上之習慣，依誠信原則，從契約之主要目的，及經濟價值作全盤之觀察
      （最高法院八十二年度台上字第三四一號、八十五年度台上字第五一七號判決
      意旨參照），本件原告主張被告為其所屬住戶安裝之電梯，其廠牌係屬永大電
      梯，與契約書中所約定之限於「東芝、日立、三菱、中國三菱、大同」廠牌不
      符，而認定被告有違契約之約定內容乙節，固據其提出房屋土地預定買賣契約
      書影本一份為證，而經查該份契約書中有關被告為住戶安裝之電梯，固於附件
      六建材設備表中約定其品牌為「東芝、日立、三菱、中國菱電、大同」，而其
      中東芝、日立、三菱之廠牌，原係屬日本公司之廠牌名稱，另中國菱電，則屬
      日本之三菱廠與台灣廠商技術合作，並授權在台製作發行，由台灣之廠商自創
      之廠牌之情，為兩造所不爭執，惟上開日本之東芝公司，以及以前之新力公司
      （ＳＯＮＹ）等，為因應跨國性國際化之生產及消費者對其品牌之信賴，多年
      前業已在其他國家，尋找各該國之廠商為技術合作，由該國廠商完成相關產品
      後，乃逕行由各該國以其自創之品牌銷售，惟予以標示係由日本廠商授權及技
      術合作而製作，或仍以日本之原廠牌即東芝、新力之名稱予以銷售，而上開二
      種情形所生產之東芝、新力牌之產品，亦應屬東芝、新力牌之產品，僅非屬【
      日本原裝進口】之東芝、新力牌產品而已。
（二）次查，本件被告辯稱其為住戶安裝之十部永大牌電梯，其中永大公司為日本日
      立電梯公司在台灣之總代理商之公司，永大公司與日立公司就上開永大牌電梯
      之製造有技術合作，日立且授權永大公司在台製造電梯，並用永大電梯之名稱
      ，而該等電梯內均註明「永大電梯、日立授權製造」字樣之情，有被告提出之
      永大公司出具之安全證明書影本一份、電梯合約書影本一份、照片一張為證，
      且為原告所不爭執，堪信為真實。而本院細繹上開合約書之內容中，係將其約
      定之「日立」牌電梯，與「東芝、三菱、中國菱電、大同」牌之電梯併列，則
      依契約解釋之原則，從各該產品之經濟價值之比較而言，應認上開不同廠牌之
      產品，其在價格上及產品等級上應屬相類似。而經查其中之中國菱電牌之電梯
      ，依前開之說明，即屬日本三菱公司授權在台製作，並與在台廠商技術合作而
      生產之產品，而大同牌電梯，亦屬台製之產品。是倘認前開契約所定之日立牌
      電梯，必須限於【日本原裝進口】者，則因其價格與併列之「中國菱電、大同
      」牌之電梯相較，顯然偏高，乃非同等級之產品，如此解釋認定結果，顯與前
      述之契約解釋之原則不相符合。
（三）復查，本院參酌前開所述，其中東芝、新力等日本公司之產品，已在國外生產
      ，且其產品在市場銷售上，亦同屬東芝、新力公司之產品，並非僅日本原裝進
      口者方屬之市場交易習慣，併上開永大牌電梯，係屬與日本日立公司之技術合
      作而在台灣生產之產品，且其經測試結果，性能、品質良好，在正常使用之下
      安全無慮之情，有被告提出之安全證明書一份在卷可憑等情，是被告裝設之永
      大電梯，既屬日本日立公司授權在台，經過中日技術合作所製作，並授權以永
      大公司之品牌而銷售，則依前開日本公司跨國性生產及技術合作生產之說明，
      可認該永大公司生產之電梯品牌，雖非使用日立廠牌，惟在產品之歸類上，可
      解釋為係屬日立廠牌之電梯產品。且因原告迄未舉證證明其所屬住戶在與被告
      訂約時，有約定其中之日立牌電梯，需裝設日本原裝進口之日立牌電梯始可，
      是本院綜合前開所述之契約上下文之內容，並斟酌一般市場上之交易習慣，以
      及經濟價值等情，予以解釋結果，應認為被告在與住戶簽約契約時，該契約所
      指之日立牌電梯，並非限於日本日立公司原裝進口者，祇要經過日立公司授權
      ，並技術合作而製作之電梯，即應認為已符合契約之要求，是自不得拘泥於契
      約所定之「日立」牌之文字，將其解釋為限於日本原裝進口之日立牌電梯，致
      其訂約時之真意。
五、綜上所述，被告既已為原告所屬之住戶裝設經過日本日立公司授權並技術合作，
    而在台生產製作之永大牌電梯，應認為其已符合契約之要求，即無原告所指違約
    之情事，從而，原告主張基於契約之法律關係，認被告有違約給付遲延之情形，
    據以請求被告予以換裝電梯云云，即屬於法無據，應予以駁回。而原告之訴既經
    駁回，其假執行之聲明亦失所附麗，應併予駁回之。
六、本件事證已臻明確，兩造其餘之攻擊防禦方法及舉證，核與判決無影響，毋庸一
    一論列，併此敘明。
七、據上論結，本件原告之訴為無理由，依民事訴訟法第七十八條，判決如主文。
中      華      民      國    九十      年      二      月      六      日
                                  臺灣新竹地方法院民事第一庭
~B法      官  鄭政宗
右為正本係照原本作成。
如對本判決上訴，須於判決送達後廿日內向本院提出上訴狀。
~B法院書記官  沈藝珠
中      華      民      國    九十      年      二      月      六      日
附表：
~F0
~T48
~F0
~T48
編    號        住        址
    Ａ棟    新竹縣竹北市○○路七八五、七八七、七八九號共同使用
    Ｂ棟    新竹縣竹北市○○路七九一、七九三號共同使用
    Ｃ棟    新竹縣竹北市○○路七九五、七九七號共同使用
    Ｄ棟    新竹縣竹北市○○路七九九、七九九之一號共同使用
    Ｅ棟    新竹縣竹北市○○路七九九之二、七九九之三號共同使用
    Ｆ棟    新竹縣竹北市○○路七九九之五、七九九之六號共同使用
    Ｇ棟    新竹縣竹北市○○路七九九之七、七九九之八號共同使用
    Ｈ棟    新竹縣竹北市○○路七九九之九、七九九之十號共同使用
    Ｉ棟    新竹縣竹北市○○路七九九之十一、七九九之十二號共同使用
    Ｊ棟    新竹縣竹北市○○路七九九之十三、七九九之十五號共同使用


司法院資訊處製作；財團法人民間司法改革基金會備份。
